臺灣高等法院高雄分院刑事判決　　　　100年度上易字第773號
上　訴　人
即　被　告　劉榮發
上列上訴人因竊盜案件，不服臺灣高雄地方法院100 年度審易字
第1513號中華民國100 年6 月29日第一審判決（起訴案號：臺灣
高雄地方法院檢察署100 年度偵字第12758 號），提起上訴，本
院判決如下：
     主  文
上訴駁回。
     事  實
一、劉榮發前因詐欺、竊盜等案件，分別經臺灣高雄地方法院以
    95年度簡上字第246 號、95年度易字第1048號判決，各判處
    有期徒刑4 月、4 月、7 月確定，上開案件嗣經裁定減刑及
    合併定應執行有期徒刑7 月確定，於民國96年5 月6 日縮刑
    期滿執行完畢。詎其猶不知悔改，意圖為自己不法之所有，
    於100 年2 月28日10時許，侵入高雄市○○區○○路28之50
    號「神仙家庭大廈」地下室停車場，以自備鑰匙開啟電門之
    方式，徒手竊取吳賴秀英所有、停放於該處之車牌號碼VZX-
    117 號輕型機車1 輛，得手後，供己代步使用。嗣因吳賴秀
    英發覺遭竊報警處理，經警調閱監視錄影畫面，循線查悉上
    情（前開失竊機車業已尋獲返還被害人）。
二、案經高雄市政府警察局林園分局移送臺灣高雄地方法院檢察
    署檢察官偵查起訴。
     理  由
一、證據能力方面：
    按被告以外之人於審判外之言詞或書面陳述，除法律有規定
    者外，不得作為證據；又被告以外之人（包括證人、鑑定人
    、告訴人、被害人及共同被告等）於審判外之陳述雖不符刑
    事訴訟法第159 條之1 至之4 等4 條之規定，而經當事人於
    審判程序同意作為證據，法院審酌該言詞陳述或書面陳述作
    成時之情況，認為適當者，亦得為證據；當事人、代理人或
    辯護人於法院調查證據時，知有刑事訴訟法第159 條第1 項
    不得為證據之情形，而未於言詞辯論終結前聲明異議者，視
    為有前項之同意；刑事訴訟法第159 條第1 項、第159 條之
    5 分別定有明文。本判決認定事實所引用之證據資料，其中
    各項言詞或書面傳聞證據部分，縱無刑事訴訟法第159 條之
    1 至第159 條之4 或其他規定之傳聞證據例外情形，亦業經
    本院審理時予以提示並告以要旨，檢察官及被告、辯護人於
    本院審理時均表示同意作為證據，或無意見而不予爭執，且
    迄至言詞辯論終結前亦均未聲明異議，本院審酌上開證據資
    料製作時之情況，較無人情施壓或干擾，亦無不當取供之情
    形，復查無違法不當或證明力明顯過低之瑕疵，認為以之作
    為證據應屬適當，揆諸前開法律規定與說明，依刑事訴訟法
    第159 條之5 規定，認前揭證據資料均有證據能力。
二、上揭事實，迭據被告於原審及本院審理中坦承不諱，核與證
    人吳賴秀英於警詢之證詞相符，復有監視器翻拍照片4 張、
    高雄市政府警察局車輛協尋、尋獲電腦輸入單各1 份在卷可
    佐。被告上開自白與事實相符，自可採為認定事實之證據。
    被告雖辯稱對上開竊盜犯行曾打電話向警員自首，應有減輕
    其刑之適用云云。然查證人即承辦之警員陳勇男於本院審理
    中證稱：「（當時是你們還沒有發覺我就打電話去自首？）
    被告的自首可能有誤會，因為我們請他到分駐所之前我們已
    經看過錄影帶，知道被告涉嫌這個案件，我們再請他到派出
    所說明，因為他的特徵比較明顯，我們知道他涉案，因為那
    個時間他的手有受傷，手有用吊帶把左手吊起來。」，「（
    你看到錄影帶之前，被告就先打電話跟你們說他涉案？）他
    沒有打電話給我，我本人是沒有接到他的電話，據我瞭解是
    沒有接到電話。」（見本院100 年9 月15日審判筆錄），已
    經證明被告並無自首之情形，且本案係警員調閱監視器紀錄
    後查獲，有監視器翻拍照片4 張附卷可稽，被告空言抗辯，
    顯係避就之詞，不足採信，其上開竊盜之犯罪事實，堪以認
    定。
三、按大樓式或公寓式住宅之地下室，係附屬於該大樓或公寓，
    為該種住宅居住人生活起居場所之一部分，與住宅之關係密
    不可分，如於夜間侵入該種住宅地下室竊盜，自應依刑法第
    321 條第1 項第1 款（修正前）論罪，最高法院82年度台上
    字第5704號判決可資參照。核被告所為，係犯刑法第321 條
    第1 項第1 款之侵入住宅竊盜罪。被告前有如事實欄所示犯
    罪科刑及執行情形，有臺灣高等法院被告前案紀錄表1 份可
    按，其於受徒刑之執行完畢後，5 年以內故意再犯本件有期
    徒刑以上之罪，為累犯，應依刑法第47條第1 項規定，加重
    其刑。
四、原審因依刑法第321 條第1 項第1 款、第47條第1 項之規定
    ，並審酌被告正值中壯年，不思循正當途徑賺取所得，竟貪
    圖小利，竊取他人機車，實有不該；惟考量其犯後坦承犯行
    ，所竊得之車牌號碼VZX- 117號機車已發還被害人，有該贓
    物認領保管單1 紙在卷可佐，被害人所受損害非鉅，及其智
    識程度、犯罪目的等一切情狀，量處有期徒刑9 月，併敘明
    未扣案之鑰匙雖為被告所有，供本件竊盜犯罪所用，但業據
    被告自承業已丟棄等語，為免沒收執行之困難，爰不為沒收
    之諭知，認事用法，核無不合，量刑亦屬妥適。被告上訴意
    旨，以被告就本案已經自首，原審未減輕其刑云云，指摘原
    判決不當，為無理由，應予駁回。
據上論結，應依刑事訴訟法第368 條，判決如主文。
本案經檢察官孫小玲到庭執行職務。
中    華    民    國   100    年    9     月    22    日
                刑事第五庭    審判長法  官  曾永宗
                                    法  官  鍾宗霖
                                    法  官  任森銓
以上正本證明與原本無異。
不得上訴。
中    華    民    國   100    年    9     月    22    日
                                    書記官  呂素珍
附錄本判決論罪科刑法條：
刑法第321條
犯竊盜罪而有下列情形之一者，處6 月以上、5 年以下有期徒刑
，得併科新臺幣10萬元以下罰金：
一、侵入住宅或有人居住之建築物、船艦或隱匿其內而犯之者。
二、毀越門扇、牆垣或其他安全設備而犯之者。
三、攜帶兇器而犯之者。
四、結夥三人以上而犯之者。
五、乘火災、水災或其他災害之際而犯之者。
六、在車站、埠頭、航空站或其他供水、陸、空公眾運輸之舟、
    車、航空機內而犯之者。
前項之未遂犯罰之。